臺灣嘉義地方法院民事判決　　　　　九十六年度親字第一八號
　　原　　　告　甲○○
　　被　　　告　乙○○
上列當事人間請求確認子女之訴事件，本院判決如下：
    主      文
原告之訴駁回。
訴訟費用由原告負擔。
    事實及理由
一、原告起訴主張略以：兩造於民國九十四年九月間認識不久並
    同居，被告於九十五年九月二十四日生下兩造之子取名何致
    鵬，迄未辦理出生登記，惟經前往婦產科醫師為血緣鑑定後
    ，確定何致鵬為兩造之子，為此提起本件確認之訴，聲明確
    認何致鵬為兩造所生之子。
二、按就特定訴訟以自己名義為原告或被告之資格，因而得受本
    案判決者，謂之當事人適格。一般親子關係確認之訴，法雖
    無明文，惟依司法院大法官會議第五八七號解釋意旨及學說
    見解，已肯認其存在，惟該訴性質上係固有必要共同訴訟，
    如由父母之一方起訴者，應以他方及子女為共同被告，始足
    當之，否則應屬當事人不適格。又當事人適格有欠缺時，除
    法有明文準用民事訴訟法第四十九條規定外，法院並無命補
    正之義務，此觀最高法院二十七年上字第二０二六號判例意
    旨自明，於一般親子關係確認之訴當事人適格有欠缺時，因
    法無明文準用同法第四十九條規定，即難解為應命補正。又
    按原告之訴，依其所訴之事實，在法律上顯無理由者（如訴
    訟當事人適格欠缺），法院得不經言詞辯論，逕以判決駁回
    之，民事訴訟法第二百四十九條第二項定有明文。
三、查原告起訴主張兩造與所生之子何致鵬間，雖未辦理出生登
    記，惟有親子關係，爰訴請確認，依前開說明，自應以被告
    及何致鵬為共同被告，原告僅對被告提起本件訴訟，顯屬當
    事人不適格，其訴在法律上顯無理由。從而，原告提起本件
    否認子女之訴，本院自得不經言詞辯論，逕以判決駁回之。
四、另本件除當事人不適格外，亦有下列疏漏：(一)未提出戶籍登
    記資料及相關出生證明文件，以證明兩造與何致鵬間之關係
    ，及何致鵬之存在（當事人能力問題）；(二)未敘明被告之婚
    姻關係，亦未說明何致鵬有無受婚生推定影響，並提出戶籍
    或相關資料以為佐證；(三)一般親子關係確認之訴，僅於法律
    規定外，基於合憲性要求而允許提起之補充性質訴訟，當事
    人於提起前應釋明有何無法依法救濟（如無法依否認子女之
    訴、任意認領等），致權利不當受損之情形（應敘明其根據
    或理由為何），均併請注意。
五、據上論結，本件原告之訴為無理由，依民事訴訟法第二百四
    十九條第二項、第七十八條，判決如主文。
中　　華　　民　　國　九十六　年　　六　　月　　五　　日
                  家事法庭法　官  陳正昇
以上正本係照原本作成。
如對本判決上訴應於判決送達後二十日向本院提出上訴狀。
中　　華　　民　　國　九十六　年　　六　　月　　五　　日
                          書記官  黃秀嬌
